臺灣高雄地方法院民事判決　　　　　　　　 96年度簡字第1號
原　　　告　乙○○　中興路59.
被　　　告　煌庭企業有限公司
法定代理人　甲○○
訴訟代理人　劉思龍律師
複代理人　　林維毅律師
上列當事人間給付資遣金事件，本院於民國96年3 月16日言詞辯
論終結，判決如下：
    主      文
被告應給付原告新台幣肆拾肆萬柒仟貳佰參拾參元，及自民國九
十五年八月三十一日起至清償日止，按年息百分之五計算之利息
。
訴訟費用由被告負擔。
本判決第一項得假執行，如被告以新台幣肆拾肆萬柒仟貳佰參拾
參元供擔保後，得免為假執行。
    事實及理由
一、本件原告主張﹕（一）原告自民國84年6月1日起任職被告公
    司，原固定上白班，工作時間從早上8 點至下午4 點，以日
    計薪，惟被告自95 年6月1 日起改以時計薪，並將原告每日
    工作8 小時改為工作7小時，致原告95年6 份月薪資短少新
    台幣（下同）6,698元，其乃於95年7 月7 日依勞動基準法
    第14條第6 款規定以存證信函通知被告終止勞動契約，該函
    於95年7 月11日送達被告，爰依勞動基準法第14條第4 項準
    用第17條規定，請求被告給付按其年資9.3 年、平均工資
    39,200元計算之資遣費364,560 元（計算式：每月平均工資
    39,200×基數9.3 ＝364,560 元）。（二）原告任職被告公
    司期間，分別於92年間、93年間、94年間、95年間各超時工
    作285 小時、285 小時、285 小時、140 小時，共計995 小
    時，而原告超時工作每小時之時薪應為183 元，然被告僅以
    每小時137.5 元計算支付原告，是以被告尚欠原告超時工資
    45,273元〈計算式：（183-137.5） 元×995 小時＝45,273
    元，元以下四捨五入〉，爰依據勞動基準法第24條第1 款規
    定，請求被告給付超時工資差額45,273元。（三）另原告任
    職被告公司期間，91年度有3 日、92年度有7 日、93年度有
    7 日、94年度有7 日、95年度有10日，共計34日之特別休假
    日未休，每日以1,100 元計算，得請求特別休假之工資為
    37,400元，爰依勞動基準法第39條規定請求被告給付特別休
    假未休之工資37,400元等語。並聲明求為判決：被告應給付
    原告447,233 元，及自起訴狀繕本送達之翌日起至清償日止
    按年息5％計算之利息。
二、被告則以：（一）資遣費部分：為配合勞動基準法兩週84法
    定工時之規定，被告乃於95年5月15日公司會議中，與原告
    等員工商議是否在不減少每小時原領工資之情形下，將正常
    每日8 小時工作時數縮減為7 小時，被告公司其餘員工均同
    意採用新制度，然因原告不同意採用新制度，故被告仍照舊
    制給付原告薪資，未有任何損害原告權益之情事，縱影響原
    告權益，原告自95年5 月15日即已知悉，惟原告本於勞動基
    準法第14條第1 項第6 款規定終止勞動契約之意思表示，遲
    至同年7 月11日始到達被告，已超過同法第14條第2 項所定
    終止權行使之除斥期間，是原告尚不得依同法第14條第1 項
    第6 款規定終止勞動契約。又被告曾於95年8 月18日以存證
    信函通知原告回被告公司報到，為原告所拒，是兩造勞動契
    約之終止係原告自行離職，從而，原告依據同法第14條第4
    項準用第17條請求資遣費364,560 元，即屬無據。（二）特
    別休假工資部分：原告於95年間自動離職，不得請求該年度
    10 日 之特別休假工資等語資為抗辯。並答辯聲明求為判決
    ：（一）原告之訴駁回。（二）如受不利判決，願供擔保請
    求宣告免為假執行。
三、兩造不爭執事項：
（一）原告自84年6月1日起任職於被告公司。
（二）原告工作年資9.3年，平均工資39,200元。
（三）若法院認定被告應給付原告資遣費，其金額為364,560 元
      。
（四）原告超時工作之時數，92年度285 小時、93年度285 小時
      、94年度285 小時、95年度140 小時，共計995 小時，應
      以每小時183 元計算超時工資，被告僅以每小時137.5 元
      計算支付，被告尚欠原告超時工資差額45,273元。
（五）原告特別休假未休之日數，91年度3 日、92年度7 日、93
    年度7 日、94年度7 日。
（六）原告特別休假未休之工資應以每日1,100 元計算。
（七）被告於95年7 月11日收受原告以上揭事由終止勞動契約之
      存證信函。
四、兩造爭執事項：（一）原告以被告自95年6 月1 日將每日工
    作時數由8 小時改為7小時，並將薪資由日薪制改為時薪制
    ，致其該月薪資短少6,698 元為由，依勞動基準法第14條第
    6 款規定，以存證信函通知被告終止勞動契約，於法是否有
    據？（二）原告請求95年度10日特別休假未休之工資，有無
    理由？
（一）原告以被告自95年6月1 日將每日工作時數由8 小時改為
      7 小時，並將薪資由日薪制改為時薪制，致其該月薪資短
      少6,698 元為由，依勞動基準法第14條第6 款規定，以存
      證信函通知被告終止勞動契約，於法是否有據？
   1、按有左列情形之一者，勞工得不經預告終止契約：雇主違
      反勞動契約或勞工法令，致有損害勞工權益之虞者。勞工
      依前項第6 款規定終止契約者，應自知悉其情形之日起，
      30日內為之。勞動基準法第14條第1 項第6 款、第2 項分
      別定有明文。
   2、本件原告主張被告自95年6 月1 日起將日薪改為時薪，每
      日工作8 小時改為7 小時，其於同年7 月5 日領薪水時始
      發現月薪短少6,698 元等語，為被告所否認，並辯稱：因
      原告不同意前開變更，故伊仍以舊制給付原告薪水，並未
      對原告權益有何損害，縱前開勞動條件變更已影響原告權
      益，原告早於95年5 月15日公司會議時即已知悉，遲至95
      年7 月11日始以依勞動基準法第14條第1 項第6 款終止勞
      動契約，已逾30天等語。經查，被告公司負責人之配偶於
      95 年7月5 日給付原告6 月份薪資32,515元，並交付以手
      寫方式記載：時薪138.5 元×7 時×30天＝29,117元等語
      之6 月份薪資明細乙節，為兩造所不爭執，並有6 份月薪
      資明細在卷可稽（見本院卷第12頁），足證原告於95年7
      月11日領取6 月份薪資，該月薪資之計算係以時薪138.5
      元乘每天工作時數7 小時再乘工作日數。又兩造於95 年8
      月1 日在高雄縣政府勞工局之勞資爭議調解委員會議時，
      原告表示被告將日薪改為時薪，由原每日工作8 小時改為
      工作7 小時變更勞動條件，被告則當場表示願意補發原告
      因勞動條件變更而減少之工資差額6,698 元等情，有該會
      議記錄附卷可參（見本院卷第8 頁、第8 頁反面），足證
      被告將原每天工作時數8 小時變更為7 小時，造成原告月
      薪損失6,698 元，符合勞動基準法第14條第1 項第6款 規
      定要件。衡之常情勞工多至領取薪資後，始知薪資有否短
      少，本件原告係於95年7 月5 日始領取6 月份薪資，是以
      其應自斯時始知悉前開勞動條件之變更業已損害其權益，
      故原告依勞動基準法第14條第1 項第6 款終止勞動契約之
      存證信函於95年7 月11日送達被告，尚未逾30日之除斥期
      間，其終止權之行使，於法並無不合，被告辯稱：已逾30
      日之除斥期間云云，尚難採信。
   3、另被告辯稱原告離職前均每日工作8 小時，日薪以1,100
      計算云云，固據提出原告離職前6 個月之薪資明細表影本
      為證。惟查，被告所提該證據係被告給付薪資後才製作，
      其真實性已非無疑，且關於原告95年6 月分薪資之記載內
      容與被告公司負責人配偶於95年7 月5 日以手寫記載之薪
      資明細不符，自不足採為其有利之證據，是被告前揭所辯
      ，委無可採。
（二）原告請求95年度10日特別休假未休之工資，有無理由？
   1、按勞工在同一雇主或事業單位，繼續工作滿一定期間者，
      每年應依左列規定給予特別休假：（1） 一年以上三年未
      滿者七日。（2） 三年以上五年未滿者十日。（3） 五年
      以上十年未滿者十四日。（4） 十年以上者，每一年加給
      一日，加至三十日為止；第38條所定之特別休假，工資應
      由雇主照給。雇主經徵得勞工同意於休假日工作者，工資
      應加倍發給。因季節性關係有趕工必要，經勞工或工會同
      意照常工作者，亦同；特別休假因終止契約而未休者，其
      應休未休之日數，雇主應發給工資。勞動基準法第38條、
      第39條、勞動基準法施行細則第24條第3 款分別定有明文
      。
   2、原告主張95年度離職前尚有10日特別休假未休，爰請求被
      告給付該年度10日特別休假未休之工資等語，被告固不否
      認原告95年度尚有10日特別休假未休之事實，然辯稱係原
      告自動離職，不得請求離職該年之特別休假工資云云。經
      查，原告自84年6 月1 日即任職於被告公司，至95年7 月
      11日以勞基法第14條第6 款事由終止勞動契約止，總工作
      年資11年，依勞動基準法第38條規定，其95年度之特別休
      假日數為15日，又原告主張其95年度截至勞動契約終止前
      ，尚有10日特別休假日未休畢等情，為被告所不爭執，堪
      信為真實，依勞基法施行細則第24條第3 款規定，被告仍
      應發給原告95年度因終止契約而未休之10日特別休假工資
      ，是被告辯稱：95年度係原告自行離職，不得請領該年度
      特別休假未休之工資云云，即不足採。
五、原告請求之項目及金額，本院認定如下：
（一）資遣費：
   1、按勞工依勞動基準法第14條第1 項各款事由終止勞動契約
      得依同法第17條請求資遣費，勞動基準法第14條第4 項、
      第17條定有明文。
   2、查兩造勞動契約業於95年7 月11日經原告以前揭事由，依
      勞動基準法第14條第6 款終止，已如前述，且兩造就資遣
      費以364,560 元計算，未據爭執，從而，原告依據勞動基
      準法第14條第4 項準用同法第17條規定，請求被告給付資
      遣費364,560 元，即屬有據。
（二）超時工資差額：
   1、按雇主延長勞工工作時間者，其延長工作時間之工資依左
      列標準加給之：（1） 延長工作時間在二小時以內者，按
      平日每小時工資額加給三分之一以上。（2）再延長工作
      時間在二小時以內者，按平日每小時工資額加給三分之二
    　以上。（3） 依第三十二條第三項規定，延長工作時間者
      ，按平日每小時工資額加倍發給之。勞動基準法第24條定
      有明文。
   2、查原告任職被告公司期間，分別於92年間、93年間、94
      年間、95年間各超時工作285 小時、285 小時、28 5小時
      、140 小時，共計995 小時，而原告超時工作每小時之時
      薪應為183 元，被告僅以每小時137.5 元計算支付，尚欠
      原告超時工資45,273元等情，為兩造所不爭執，堪信為真
      實，故原告爰依據勞動基準法第24條第1 款規定，請求被
      告給付超時工資差額45,273元，於法有據。
（三）特別休假未休之工資：
   1、按勞工在同一雇主或事業單位，繼續工作滿一定期間者，
      每年應依左列規定給予特別休假：1 年以上3 年未滿者7
      日。3 年以上5 年未滿者10日。5 年以上10年未滿者14日
      。10年以上者，每1 年加給1 日，加至30日為止。第38條
      所定之特別休假，工資應由雇主照給。雇主經徵得勞工同
      意於休假日工作者，工資應加倍發給。因季節性關係有趕
      工必要，經勞工或工會同意照常工作者，亦同，勞動基準
      法第38條、第39條分別定有明文。
   2、查原告任職被告期間，91年度有3 日、92年度有7 日、93
      年度有7 日、94年度有7 日、95年度有10日之特別休假未
      休，已如前述，是原告特別休假未休之日數共計34日，又
      每日應以1,100 元計算工資，為兩造所不爭執，故原告請
      求被告給付特別休假未休之工資37,400元（計算式：34天
      ×1,100 元＝37,400元），應屬有據。
六、綜上所述，原告請求被告給付447,233 及自起訴狀繕本送達
    之翌日即95年8 月31日起至清償日止，按年息5 ％計算之利
    息，為有理由，應予准許。因本件為適用簡易程序所為被告
    敗訴判決，且所命給付金額未500,000 元，爰依民事訴訟法
    第389 條第1 項第3 款、第5 款規定，依職權宣告假執行。
    被告陳明願供擔保，請求宣告免為假執行，經核無不符，爰
    酌定相當之擔保金額，予以准許。
七、據上論結，本件原告之訴為有理由，依民事訴訟法第436 條
    第2 項、第78條、第389 條第1 項第3 款、第5 款、第392
    條第2項，判決如主文。
中　　華　　民　　國　　96　　年　　3 　　月　　30　　日
                      臺灣高雄地方法院勞工法庭
                              法   官　 洪培睿
上開正本係照原本作成。
如不服本判決，應於送達後20日內，向本院提出上訴狀並表明上
訴理由，如於本判決宣示後送達前提起上訴者，應於判決送達後
10日內補提上訴理由書（須附繕本）。
中　　華　　民　　國　　96　　年　　3 　　月　　30　　日
                               書記官   林慧君
